【裁判字號】    95,裁,200
【裁判日期】    950126
【裁判案由】    所得稅法
【裁判全文】
最  高  行  政  法  院  裁  定
                                     95年度裁字第00200號
上  訴  人  寶凱電子企業股份有限公司
代  表  人  甲○○○
被 上訴 人  財政部高雄市國稅局
代  表  人  邱政茂
上列當事人間因所得稅法事件，上訴人對於中華民國93年7月23
日高雄高等行政法院93年度簡字第146號判決，提起上訴，本院
裁定如下：
    主  文
上訴駁回。
上訴審訴訟費用由上訴人負擔。
    理  由
一、按對於適用簡易程序之裁判提起上訴或抗告，須經本院許可
    ，且該許可以訴訟事件所涉及之法律見解具有原則性者為限
    ，行政訴訟法第235條定有明文。
二、緣上訴人於民國（下同）89年間給付訴外人陳明隆等14位碼
    頭工人薪資計新台幣（下同）22,750元，未依行為時所得稅
    法第89條第3項規定於次年即90年1月31日前申報碼頭工人之
    各類所得申報書及免扣繳憑單，經被上訴人所屬小港稽徵所
    查得並通知限期補報，仍未於期限內辦理，被上訴人乃依行
    為時所得稅法第111條第2項及罰金罰鍰提高標準條例第1條
    、第3條規定，裁處上訴人罰鍰15,000元。上訴人不服，循
    序提起行政訴訟，經原法院以93年度簡字第146號判決駁回
    。
三、上訴意旨略以：上訴人與碼頭工人間無任何僱傭關係，上訴
    人給付之對象為報關行，至報關行如何分配予其使用人，應
    與上訴人無涉，原判決適用法律違反契約法理，與法律保留
    原則有違。又本件所引所得稅法第111條逾期不補報或填發
    免扣繳憑單者之罰鍰為給付金額之5%，係屬定率罰鍰，依罰
    金罰鍰提高標準條例第1條但書規定，尚無同條前段得提高
    倍數之適用。又財政部72年9月23日台財稅第36749號函釋針
    對所得稅法第111條第2項但書之罰鍰下限3,000元，予以提
    高至15,000元，明顯將微罪不罰之範圍擴大，該函釋顯已牴
    觸罰金罰鍰提高標準條例立法意旨，自不得予以適用。況系
    爭未申報碼頭工人工資22,750元所可能侵害國家稅收利益，
    以碼頭工人邊際效率6%計算，亦僅1,365元，是本件將罰鍰
    下限提高至15,000元，顯有違憲法第23條之比例原則云云。
四、查原判決以上訴人委託報關行代為處理有關其貨物外銷事宜
    ，報關行除以其委任事項代為報關外，並以上訴人名義僱用
    訴外人陳明隆等14位碼頭工人處理搬運等事務，且僱用之費
    用均由上訴人支付報關行，再由報關行支付予訴外人陳明隆
    等人，為上訴人所自承在卷，並有收據在卷可佐，認報關行
    僅代為僱用工人，且工資均為上訴人所支付，要不得以其未
    親自給付工資予碼頭工人即否認雙方間之僱傭關係，上訴人
    主張其與碼頭工人無僱傭關係，係對原審認定事實、證據之
    取捨為爭執，難認原審判決有首揭所涉及之法律見解具有原
    則上之重要情事。又原處分係依所得稅法第111條第2項但書
    及罰金罰鍰提高標準條例第1條、第3條規定，裁處上訴人罰
    鍰下限15,000元，並非依該條項按給付額5%科處罰鍰，上訴
    人主張本件不得適用罰金罰鍰提高標準條例云云，自無可採
    。又罰金罰鍰提高標準條例第3條已規定：「依本條例規定
    提高罰金、罰鍰之法律及其倍數，由主管院定之」，財政部
    根據行政院台（72）規字第15822、15825、15827及15829號
    函，將所得稅法第111條之罰鍰數額提高為5倍，於法有據。
    上訴人主張該罰鍰之提高，將微罪不罰之範圍擴大，牴觸罰
    金罰鍰提高標準條例立法意旨云云，係其一己之見。另本件
    為行為罰，與系爭工資稅率若干無涉，無違反比例原則可言
    。上訴意旨無非其主觀法律見解，難認原審判決有首揭所涉
    及之法律見解具有原則上之重要情事，上訴人提起上訴，不
    合首揭規定，不應許可，其上訴難謂合法，應予駁回。
五、依行政訴訟法第249條第1項前段、第104條、民事訴訟法第
    95條、第78條，裁定如主文。
中    華    民    國    95    年    1     月    26    日
                  第四庭審判長法  官  趙  永  康
                              法  官  鄭  淑  貞
                              法  官  侯  東  昇
                              法  官  黃  淑  玲
                              法  官  林  文  舟
以  上  正  本  證  明  與  原  本  無  異
中    華    民    國    95    年    1     月    26    日
                              書記官  阮  桂  芬


司法院資訊處製作；財團法人民間司法改革基金會備份。
